臺灣臺中地方法院民事判決　九十一年度小上字第一○九號
　　上　訴　人　大廟口食品有限公司
　　法定代理人　黃正三
右當事人間請求給付貨款事件，上訴人對於民國九十一年九月十二日本院臺中簡易庭
九十一年度中小字第一二二五號第一審判決提起上訴，本院判決如左：
    主    文
上訴駁回。
第二審訴訟費用新臺幣柒佰肆拾陸元由上訴人負擔。
    理    由
一、按對於小額程序之第一審裁判之上訴，非以其違背法令為理由，不得為之。又小
    額程序之第二審判決，依上訴意旨足認上訴為無理由者，得不經言詞辯論為之。
    民事訴訟法第四百三十六條之二十四第二項、第四百三十六條之二十九第二款分
    別定有明文。
二、上訴人對第一審判決提起上訴，依其上訴狀所載理由略以：(一)原判決認定上訴人
    積欠被上訴人中農粉絲廠貨款新臺幣（下同）三萬九千元未給付，然上訴人未曾
    與甲○○○接洽或交易，甲○○○應非中農粉絲廠之負責人，原審就此未予查明
    ，遽命上訴人應給付甲○○○即中農粉絲廠三萬九千元之貨款，此即有民事訴訟
    法第四百六十九條第四款規定之「當事人於訴訟未經合法代理者」之違誤。(二)又
    上訴人所受領之粉絲，品質不良，上訴人業辦理退貨，而本件所涉之粉絲貨物，
    亦屬不良品，上訴人早將貨品有瑕疵之事實通知出賣人，而出賣人亦同意上訴人
    辦理退貨，出賣人無權再要求上訴人給付貨款，原判決就此未察，自有判決違背
    法令之違誤。(三)另上訴人前曾將有瑕疵之不良品辦理退貨，出賣人於受領該等退
    貨後，竟將該等不良品逕行低價四處傾銷，而因該貨品上有標示上訴人公司之名
    稱與商標，因此造成消費者及上訴人經銷商對於上訴人之誤解，上訴人因此商譽
    受損，就該等損害，上訴人得請求出賣人賠償，退步言之，出賣人縱得請求上訴
    人給付本件價金，上訴人亦得主張以該等損害與本件被上訴人請求之金額相抵銷
    ，原判決遽認上訴人應給付三萬九千元之貨款，亦有判決違背法令之違誤等語。
    經查：
  (一)按商號非為法人，亦非非法人團體，倘逕以商號名義提起訴訟，或以商號主人為
    法定代理人而為商號提起訴訟，均無當事人能力。惟商號與其主人既屬一體，倘
    逕列商號主人為當事人，即不生無當事人能力或訴訟未經合法代理等問題。本件
    依被上訴人提出之起訴狀，乃逕列甲○○○為當事人，非以商號即中農粉絲廠名
    義起訴，依前開說明，其起訴即屬合法。上訴人遽以甲○○○並非商號中農粉絲
    廠之負責人為由，而認以甲○○○名義起訴有民事訴訟法第四百六十九條第四款
    所定「當事人於訴訟未經合法代理」之判決當然違背法令情事，顯有誤會，並無
    可採。
  (二)次按以判決違背法令為理由，對小額程序之第一審裁判提起上訴者，其上訴狀內
    應記載上訴理由，表明：原判決所違背之法令及具體內容；依訴訟資料可認為原
    判決有違背法令之具體事實。民事訴訟法第四百三十六條之二十五定有明文。又
    所謂判決違背法令，就小額事件之上訴程序言，係指民事訴訟法第四百六十八條
    規定之判決不適用法規或適用不當，及同法第四百六十九條第一款至第五款所列
    判決當然違背法令之情形，此觀民事訴訟法第四百三十六條之三十二第二項規定
    甚明。而以判決有不適用法規或適用不當為上訴理由時，其上訴狀或理由書應有
    具體之指摘，並揭示該法規之條項或內容，若係成文法以外之法則，應揭示該法
    則之旨趣，倘為司法院解釋或最高法院之判例，則應揭示該判解之字號或其內容
    ；如依民事訴訟法第四百六十九條所列第一款至第五款事由提起上訴時，其上訴
    狀或理由書應揭示合於該條款之事實，上訴理由狀如未依此項方法表明者，即難
    認為已對原判決之違背法令有具體之揭示，其上訴自難認為合法（最高法院七十
    一年台上字第三一四號判例要旨參照）。本件觀諸前開上訴理由第(二)、(三)點所述
    內容，及第(一)點所述上訴人未曾與甲○○○接洽或交易，故甲○○○應非中農粉
    絲廠之負責人等情，均屬原審認定事實之職權行使，經核此部分上訴意旨僅係就
    上開原審認定事實之職權行使，指摘其為不當，並未具體表明原判決有何不適用
    法規或適用法規不當等情形，亦未指出依訴訟資料可認為原判決有違背法令之具
    體事實，揆諸前揭說明，自難認原判決有何違背法令之情形。是此部分上訴意旨
    亦於法不合。
三、綜上所述，本件上訴人徒以上開情詞，指摘原判決不當，求予廢棄改判，依上訴
    意旨已足認上訴為無理由，爰不經言詞辯論，逕予駁回其上訴。
據上論結，本件上訴為無理由，依民事訴訟法第四百三十六條之二十九第二款、第四
百三十六條之三十二第一項、第二項、第四百四十九條第一項、第七十八條，判決如
主文。
中　　　華　　　民　　　國　　九十一　　年　　 十二　　 月　　 三十  　 日
                                  臺灣臺中地方法院民事第五庭
~B審判長法官　張惠立
~B法      官　王邁揚
~B法　　　官　何世全
右正本證明與原本無異
本判決不得上訴
中　　　華　　　民　　　國　　九十一　　年　　 十二　　 月　　 三十一　 日
~B法院書記官
